# 交易性金融资产在新金融工具准则实施日可以指定为其他权益工具投资吗

提问人：18956037751 时间：2021-11-05 14:33:06
交易性金融资产在新金融工具准则实施日可以指定为其他权益工具投资吗，客户把新三板亏损项目通过退市手段全部指定为FVOCI,使的公允价值变动不在利润表中反映。

回答人：chenyiwei
理论上存在这种可能性（毕竟新老准则下分类的依据和体系不同），但是应当很少见。因为新老准则下的交易性金融资产（以公允价值计量且其变动计入损益的金融资产）的界定范围重合度很高，且新准则下是将该类金融资产作为“剩余分类”处理的。
对于“其他权益工具投资”的指定，应关注：是否确实具有长期持有的确定意图和合理理由，例如是否属于与本企业的主营业务活动相关联的战略性投资。